【裁判字號】    97,易,3018
【裁判日期】    971031
【裁判案由】    竊盜
【裁判全文】
臺灣板橋地方法院刑事判決              97年度易字第3018號
公  訴  人  臺灣板橋地方法院檢察署檢察官
被      告  甲○○
                    （現另案於臺灣臺北監獄臺北分監執行）
上列被告因竊盜案件，經檢察官提起公訴（97年度偵字第24959
號），嗣因被告就被訴事實為有罪之陳述，本院告知被告簡式審
判程序之旨，並聽取當事人之意見後，裁定改依簡式審判程序進
行，判決如下：
    主  文
甲○○攜帶兇器竊盜，累犯，處有期徒刑柒月，扣案之T 型扳手
壹支沒收；又攜帶兇器踰越安全設備竊盜，累犯，處有期徒刑拾
月，扣案之T 型扳手壹支沒收。應執行有期徒刑壹年貳月，扣案
之T 型扳手壹支沒收。
    事  實
一、甲○○前因施用毒品案件，經臺灣桃園地方法院於民國89年
    1 月6 日以89年度桃簡字第37號判處有期徒刑6 月，並於89
    年3 月20日確定；復因竊盜案件，經本院於90年3 月21日以
    90年度易字第514 號判處有期徒刑2 年6 月，並於90年5 月
    28日撤回上訴確定；又因竊盜案件，經本院於90年4 月16日
    以89年度易字第4711號判處有期徒刑9 月，並於90年6 月4
    日撤回上訴確定；再因施用毒品案件，經本院於90年6 月15
    日以90年度易字第729 號判處有期徒刑10月，並於90年8 月
    6 日確定。上開有期徒刑2 年6 月、9 月、10月經本院90年
    度聲字第2795號裁定定其應執行刑為有期徒刑3 年11月確定
    ，嗣經入監接續執行後，於94年3 月15日假釋出監。然其復
    因施用毒品案件，經本院於95年1 月18日以94年度訴字第26
    44號分別判處有期徒刑8 月、4 月，並於95年2 月23日確定
    ；又因違反電信法案件，經本院於95年1 月27日以95年度簡
    字第440 號判處有期徒刑3 月，並於95年2 月27日確定；再
    因施用毒品案件，經本院於95年6 月14日以95年度訴字第13
    98號判處有期徒刑9 月，並於95年7 月24日確定。上開各罪
    經本院以95年度聲字第3329號裁定定其應執行刑為有期徒刑
    1 年10月確定，復經本院以96年度聲減字第1112號裁定減刑
    ，並更定其應執行刑為有期徒刑11月確定，而上開假釋亦因
    而遭撤銷。嗣經入監執行該有期徒刑11月及殘刑8 月3 日後
    ，於96年9 月18日執行完畢。
二、詎甲○○猶不知悔改，竟基於意圖為自己不法所有之竊盜犯
    意，於民國97年8 月25日晚上10時30分許，攜帶其所有之客
    觀上足對人之生命、身體、安全構成威脅，具有危險性之T
    型扳手1 支，至臺北縣鶯歌鎮○○街2 之9 號旁之橋下處，
    見乙○○所有之車號GBA-938 號重型機車停放於上址，無人
    注意之際，即持在該機車旁所拾取之鑰匙插入該機車電源鑰
    匙孔內，啟動該機車電源，將該機車騎離而竊取得手。
三、其復又基於意圖為自己不法所有之竊盜犯意，騎乘前揭所竊
    機車，且攜帶前揭T 型扳手，於同日晚上11時20分許（起訴
    書誤載為晚上11時25分許），至丙○○開設於臺北縣鶯歌鎮
    ○○街77號之工廠前，見該工廠2 樓窗戶未鎖，有機可趁，
    便從該窗戶踰越侵入上開工廠內，進而竊取該工廠內丙○○
    所有之每張面額新台幣（下同）25元之郵票36張（合計價值
    900 元）。嗣其於得手後，遭上開工廠警衛發現其入內行竊
    ，即通知丙○○到場，並報警處理而當場查獲，且扣得前揭
    T 型扳手1 支。
四、案經乙○○訴由臺北縣政府警察局三峽分局報告臺灣板橋地
    方法院檢察署檢察官偵查起訴。
    理  由
壹、程序方面：
    按本件被告甲○○所犯係死刑、無期徒刑、最輕本刑為3 年
    以上有期徒刑以外之罪，其於準備程序就前揭被訴事實為有
    罪之陳述，經法官告知簡式審判程序之旨，並聽取其與公訴
    人之意見後，本院認無不得或不宜改依簡式審判程序進行之
    處，爰依刑事訴訟法第273 條之1 第1 項，裁定本件改依簡
    式審判程序，合先敘明。
貳、實體方面：
  一、認定事實部分：
      訊據被告甲○○對其於前開時、地先後竊盜二次之犯罪事
      實均已坦承不諱，核與其於警詢、偵查中所供大致相符，
      尚無明顯矛盾或不合常情之處；而前揭機車及工廠遭竊之
      事實，亦經告訴人乙○○、被害人丙○○於警詢中分別陳
      明在卷；又警方據報到場處理後，當場自被告處扣得前揭
      機車、郵票及T 型扳手，嗣已將該機車、郵票分別發還告
      訴人乙○○、被害人丙○○保管，此有警方所製作之搜索
      扣押筆錄、扣押物品目錄表各1 份、贓物認領保管單2份
      及扣案物品暨查獲現場照片8 幀在卷可稽，此外本件復有
      供被告行竊機車所用之前揭T 型扳手1 支扣案為憑。綜上
      所述，足徵被告之自白核與事實相符，其所為自白當堪採
      信，是以本件事證已臻明確，被告之犯行應堪認定。
  二、論罪科刑部分：
    (一)查被告所攜帶之T 型扳手，乃係具有相當鋒利程度、硬度
      之金屬器具，要非細微不足以行兇之物，當屬客觀上足對
      人之生命、身體、安全構成威脅，具有危險性之兇器無疑
      ；又被害人丙○○之前揭工廠窗戶乃具有防閑之效用，自
      屬安全設備之一種，被告踰越該窗戶而侵入該工廠內行竊
      ，自有踰越安全設備竊盜之情形。是核被告攜帶前揭T 型
      扳手竊盜機車部分，係犯刑法第321 條第1 項第3 款之攜
      帶兇器竊盜罪；核被告攜帶前揭T 型扳手且踰越窗戶竊盜
      郵票部分，則係犯刑法第321 條第1 項第2 款、第3 款之
      攜帶兇器踰越安全設備竊盜罪。公訴意旨漏未論及被告於
      竊盜郵票當時尚有攜帶兇器之事實，因而漏未認定被告此
      部分尚有該當刑法第321 條第1 項第3 款攜帶兇器竊盜之
      加重竊盜要件，容有未洽。被告所犯上開二次竊盜罪，犯
      意各別，且係分別所為，應予分論併罰。被告前有如犯罪
      事實欄所載之論罪科刑及執行完畢之紀錄，此有臺灣高等
      法院被告前案紀錄表1 份在卷可按，其受有期徒刑執行完
      畢，於5 年以內故意再犯本件最重本刑為有期徒刑以上之
      罪，均為累犯，應依刑法第47條第1 項規定，皆加重其刑
      。
    (二)本院審酌被告正值青壯，不思依循正軌賺取財物，竟攜帶
      前揭兇器，且以侵入他人建築物行竊之手法，先後竊取上
      開財物，除使各該被害人權益受損，致使社會治安益形敗
      壞外，亦將使遭受入屋行竊之被害人心理上留下難以抹滅
      之負面陰影，是被告所為自應分別受有相當程度之刑事非
      難；惟另考量被告於犯後已能坦承犯行，且其行竊未久即
      遭查獲，所竊物品均已分別發還保管，其所造成之損害已
      有所減輕，兼衡其之犯罪動機、目的、智識程度非高及其
      家庭經濟狀況不佳等一切情狀，酌情分別量處如主文所示
      之刑，並定其應執行之刑，以資懲儆。又被告所攜帶之T
      型扳手1 支，乃係被告所有且供本件二次犯罪所用之物，
      此經被告於本院審理時供明在卷，爰依刑法第38條第1 項
      第2 款規定，併予宣告沒收；至被告行竊前揭機車所用之
      鑰匙1 支，乃係被告隨手所拾，尚難遽認屬於被告所有，
      且該鑰匙亦未扣案，為免本案將來確定後執行上之困擾，
      當毋庸諭知沒收，附此敘明。
據上論斷，應依刑事訴訟法第273 條之1 第1 項、第299 條第1
項前段，刑法第321 條第1 項第2 款、第3 款、第51條第5 款、
第47條第1 項、第38條第1 項第2 款，判決如主文。
本案經檢察官黃筵銘到庭執行職務。
中    華    民    國    97    年    10    月    31    日
                  刑事第八庭     法  官  陳信旗
以上正本證明與原本無異。
如不服本判決，應於送達後10日內向本院提出上訴狀。
                                 書記官  陳昭綾
中    華    民    國    97    年    10    月    31    日
附錄本判決論罪科刑之法條：
刑法第320 條
    意圖為自己不法之所有或第三人不法之所有，而竊取他人之
    動產者，為竊盜罪，處5 年以下有期徒刑、拘役或5 百元以
    下罰金。
    意圖為自己或第三人不法之利益，而竊佔他人之不動產者，
    依前項之規定處斷。
    前二項之未遂犯罰之。
刑法第321 條
    犯竊盜罪而有左列情形之一者，處6 月以上、5 年以下有期
    徒刑：
    一、於夜間侵入住宅或有人居住之建築物、船艦或隱匿其內
        而犯之者。
    二、毀越門扇、牆垣或其他安全設備而犯之者。
    三、攜帶兇器而犯之者。
    四、結夥三人以上而犯之者。
    五、乘火災、水災或其他災害之際而犯之者。
    六、在車站或埠頭而犯之者。
    前項之未遂犯罰之。


司法院資訊處製作；財團法人民間司法改革基金會備份。
